臺灣臺南地方法院臺南簡易庭民事判決
110年度南小字第278號
原      告  李政光  


被      告  陳東北  

上列當事人間請求侵權行為損害賠償事件，本院於民國110年8月
26日言詞辯論終結，判決如下：
    主  文
一、原告之訴駁回。
二、訴訟費用新臺幣1,500元由原告負擔。
    事實及理由
一、程序事項：按訴狀送達後，原告不得將原訴變更或追加他訴
    ，但被告同意者、擴張或減縮應受判決事項之聲明者，不在
    此限；被告於訴之變更或追加無異議，而為本案之言詞辯論
    者，視為同意變更或追加，民事訴訟法第255條第1項第1款
    、第3款、第2項分別定有明文。原告起訴時，起訴事實僅針
    對被告於109年9月8日、9月12日對其恐嚇及妨害其行使親子
    探視權之行為，並聲明：被告應給付原告新臺幣（下同）10
    0,000元，及自起訴狀繕本送達翌日起至清償日止，按週年
    利率百分之五計算之利息（南司小調卷第11至17頁）；後於
    110年3月17日時庭呈陳報狀（本院卷第41至67頁），追加原
    告於109年9月15日前往安親班探視子女時，經被告攜帶兩名
    友人對其恐嚇及並侵害其親子探視權之行為，而訴之聲明仍
    維持：「被告應給付原告新臺幣（下同）100,000元，及自
    起訴狀繕本送達翌日起至清償日止，按週年利率百分之五計
    算之利息」。經查，原告追加被告於109年9月15日對其恐嚇
    及妨害其行使親子探視權之行為部分，經被告到庭後未提出
    異議而為本案之言詞辯論，且屬追加應受判決事項之聲明，
    揆諸前揭法律規定，應予准許。
二、原告主張略以：
　㈠原告起訴時：
　⒈原告甲○○與其前妻丙○○○育有1子1女，被告乙○○為丙○○○之朋
    友。詎被告於民國109年9月8日晚間8時40分許至9時10分許
    ，被告先騎機車特地來到原告住家社區大門口公然妨害原告
    行使子女探視權，還責罵原告沒有條件可以帶小孩，並直言
    要申請保護令，且要原告從此以後不要接近原告子女50公尺
    内。之後被告更於子女安親班大門口公開場合且當著幼童、
    原告前妻及原告，和正值安親班下課時間有幾十位來來往往
    的家長、幼童和老師們及告訴人同楝的住戶們均共聞共見之
    狀態下，以「等一下阿公打人喔！」，及多次「滾！」等語
    ，公然威脅要原告不要接近子女50公尺以内，否則被告要將
    原告當現行犯抓，並怒吼原告對其子沒有權利探視，被告上
    開行為，有恐嚇並侵害原告合法行使親子探視權之權利。
　⒉另於109年9月14日18時15分到安親班探視子女時，兒子提及
    曾在109年9月12日學校班親會時，見到原告因被被告脅迫加
    緊腳步離開現場並要求兒子「快走快走、快點離開」，亦有
    恐嚇並侵害原告行使親子探視權之權利。
　㈡原告110年3月17日陳報狀部分：原告於109年9月15日晚間7時
    許前往安親班探視子女時，被告夥同不詳男子2人到上開 地
    點，由被告對告訴人恫稱「你真的很白目」3次，對原告進
    行恐嚇及並侵害原告親子探視權之行為。
　㈢被告諸多恐怖惡行已嚴重造成原告精神壓力，並影響原告日
    常作息與生活常態，以致原告身心失調身體健康情況嚴重受
    損。為此，原告依據民法第195條之規定，請求被告應賠償
    精神慰撫金10萬元，爰依侵權行為之法律關係，提起本訴訟
    ，訴請被告應給付原告10萬元等語。
三、被告答辯略稱：原告與其前妻丙○○○早於102年間離婚，兩名
    未成年子女之監護權由丙○○○單獨任之，原告雖對兩名未成
    年子女有探視權，然事發時均非原告合法行使探視權之時間
    ，此經丙○○○多次告誡原告應遵守雙方約定之探視時間，原
    告均置之不理。因此，丙○○○於非原告探視期間，委請被告
    去二名未成年子女之安親班門口接小孩回家，卻遭原告阻攔
    ，原告甚至拿手機錄影並一再靠近被告，被告迫於無奈才會
    出言喝斥，上開行為均導因原告之挑釁行為所致。為此，請
    求駁回原告之訴。
四、得心證之理由：
　㈠按因故意或過失，不法侵害他人之權利者，負損害賠償責任
    ，民法第184條第1項前段固定有明文；惟對於現時不法之侵
    害，為防衛自己或他人之權利所為之行為，不負損害賠償之
    責，民法第149條前段亦有明文。又當事人主張有利於己之
    事實者，就其事實有舉證之責任，民事訴訟法第277條定有
    明文。
　㈡經查，本件原告與訴外人丙○○○於原育有一子一女，兩人於10
    4年間經調解離婚，兩造約定由訴外人丙○○○行使或負擔對子
    女之權利義務，並約定原告對其子女之會面交往權為：「⒈
    非寒署假期間：對造人得於每月第一個星期六上午九時至聲
    請人住處與子女會面交往，並接子女外出，於翌日晚上八時
    前送回聲請人住處。2、寒、暑假期間：⑴、寒假期間自學校
    假期開始後第一日起算至第十日止{共計十天}，子女於該期
    間内隨同對造人於對造人住處生活。⑵、暑假期間自學校假
    期開始後第一日起算至第二十日止{共計二十天}子女於該期
    間内隨同對造人於對造人住處生活。⑶、每年的農曆除夕至
    隔年元月初三，單數年，子女二人與對造人共度，雙數年，
    子二人女與聲請人共度。即由兩造輪流與子女二人共度春節
    。」。此有訴外人丙○○○於110年8月26日當庭提出之訴外人
    與原告於臺南市○○區○○○○○000○○○○○0號調解書內容可稽，是
    原告與訴外人間曾對原告就子女會面交往權部分已有約定乙
    節，堪信為真正。
　㈢次查，原告訴稱被告於109年9月8日、12日、15日侵害其親子
    探視權云云，固據原告提出109年9月8日、9月15日之錄影影
    片與譯文，及原告與其子女之LINE對話等件為證。惟查，訴
    外人丙○○○於110年8月26日結證稱：「（被告問：我每次去
    安親班是否受你委託？）答：是。」、「（被告：我去的一
    切行為是不是是合法？）答：我記得我不在的時候都會委託
    你，我如果能到的話我就會我自己到。因為他甲○○鬧事的話
    ，因為怕甲○○對我有傷害所以你會到場。」、「（原告問：
    離婚協議書上有寫我不能到安親班這三個字嗎？）答：我們
    離婚是事實，我們在離婚時有簽調解書，那是因為原告的關
    係所以我們有調解，調解書明白原告當天沒有探視小孩的權
    利，原告不但密謀錄音，還夥同他女朋友在樓上拍照，跟我
    故意起爭執，假意弄成說我們是惡意威脅他恐嚇他，孩子都
    是我在負責接送，那一天的狀況他甲○○故意說他有探視權利
    在安親班拉著孩子，阻止我接孩子回家，那是第二次，安親
    班老師擔心得罪我跟原告，第二次不願意幫我報警，我報了
    三次的警，後來安親班老師不願意報警，原告又堅持小孩不
    讓我帶走，所以我打電話給我義父請他幫我報警，我的義父
    聽到甲○○又在鬧事，所以在警察到了以後他隨同到現場，、
    所以後面才引發爭執，解釋完了當天原告沒有探視權利的，
    被告也沒有積極罵原告，都是原告挑釁。」、「（原告問：
    調解書上有寫不能到安親班嗎？）答：調解書有很明確呈現
    出子女會面交往的時間。」、「（原告問：有沒有寫安親班
    三個字？）答：沒有。」、「（法官問：證人有沒有委託被
    告乙○○去安親班接你的子女？）答：有。」、「（法官問：
    他去接安親班的時間，是原告甲○○不可以去探視的時間是嗎
    ？）答：對。甲○○探視的時間是他可以帶回家的時間，他是
    每個月第一個禮拜六、日，其他都沒有時間。」、「（法官
    問：所以乙○○受你的委託去接小孩的時間是原告不可以去探
    視小孩的時間？）答：對。沒有錯。」、「（法官問：所以
    乙○○受你的委託去接小孩的時間是原告不可以出現嗎？）答
    ：對，沒錯。」、「（法官問：調解書裡面呈現的哪壹條？
    ）答：兩造對子女會面交往的時間，是第一大項裡面第三點
    。有四點都是對於甲○○探視子女的約定。」、「（法官問：
    乙○○受你委託接小孩都是避開甲○○探視小孩子的時間？）答
    ：對，沒錯。」，上開證人丙○○○之證述內容，有本院110年
    8月26日言詞辯論筆錄（本院卷第91至96頁）內容可稽。又1
    09年9月8日、12日、15日分別為星期二、9月第2個星期六、
    星期二，依上開調解書之約定條款內容，原告上開三日均無
    與其子女見面交往之權利，因此，證人及受證人所託前往安
    親班接證人子女之被告，自有權利排除原告之無權探視狀態
    ，並無侵害原告之見面交往權之虞。至於原告雖以上開調解
    書內並未規定不能去安親班探視子女，認為其有探視權云云
    ，惟調解書條款均以正面表列之方式列載原告有會面交往權
    之狀況，故其餘未在表列之時段，原告即無探視子女之權，
    原告上開所述，自難所採。
　㈣次就原告稱被告故意為恐嚇之不法行為，侵害其權利部分，
    固據原告提出錄影畫面及譯文到院，惟查原告亦曾檢附相關
    錄影及LINE擷圖至臺灣臺南地方檢察署（下稱臺南地檢）對
    被告提出恐嚇罪告訴，經臺南地檢偵查後認定被告並不成立
    恐嚇罪，而以110年度偵字第OOOO號不起訴處分書予以不起
    訴處分，原告不服臺南地檢上開不起訴處分後，另向臺灣高
    等檢察署臺南檢察分署（下稱臺南高檢）聲請再議，後經臺
    南高檢以110年度上聲議字第OOO號處分書駁回原告之聲請，
    此部分有被告提出之臺南地檢110年度偵字第OOOO號不起訴
    處分書、臺南高檢110年度上聲議字第OOO號處分書（本院卷
    第101至109頁）在卷可佐，是以，被告未對原告有任何恐嚇
    行為，堪已認定，原告主張被告不法侵害其權利云云，洵無
    足取。
五、綜上所述，原告稱被告對其有恐嚇及侵害其親子探視權之侵
    權行為，尚不足採，從而，原告依據侵權行為之法律關係，
    提起本件訴訟，為無理由，應予駁回。
六、末按訴訟費用，由敗訴之當事人負擔；法院為終局判決時，
    應依職權為訴訟費用之裁判，民事訴訟法第78條、第87條第
    1項分別定有明文。經核本件訴訟費用為1,500元（含證人日
    旅費500元），依上開規定，自應由敗訴之原告負擔。
七、據上論結，本件原告之訴為無理由，依民事訴訟法第436條
    第2項、第78條、第87條第1項，判決如主文。
中　　華　　民　　國　　110 　年　　9　　月　　9　　日
                    臺南簡易庭    法　官  侯明正
以上正本係照原本作成。
如不服本判決，應於判決送達後20日內，向本院提出上訴狀並表
明上訴理由，如於本判決宣示後送達前提起上訴者，應於判決送
達後20日內補提上訴理由書（須附繕本）。
中　　華　　民　　國　　110 　年　　9　　月　　9　　日
                                  書記官  陳世明